# 求助陈版主，中审众环研究问题1-1-12

提问人：liuweisheng 时间：2021-09-11 23:33:05
问题1-1-12（具有政府融资平台性质的公司投资建设具有公益性的基础设施的会计处理）
2 建议列示为其他非流动资产
3 建议计提折旧。
这里不太理解，是借：损益科目，贷：其他非流动资产-累计折旧。谢谢版主解惑。

回答人：chenyiwei
可以这样理解。视情况借记管理费用或主营业务成本等。

提问人：lesleybyf 时间：2021-09-14 09:44:00
陈版好，就其他流动/非流动资产，我有个困惑，这两个应属于报表项目，期末根据资产的流动性进行报表重分类。但我看您有关历史问答，记账时直接使用这两个作为科目，请问实际账务处理中，可以将这两个项目设置为科目么？

回答人：chenyiwei
因为在现有的科目体系中找不到适合于这种业务的核算科目，故建议直接增设这两个一级会计科目。